臺灣高等法院刑事裁定　　　　　　　　　　　　　　九十一年度交抗字第四八九號
　　抗　告　人
　　即受處分人
　　即 異議 人　甲○○
右抗告人因違反道路交通管理處罰條例案件，不服臺灣板橋地方法院中華民國九十一
年五月十三日裁定（九十一年度交聲字第二五０號）提起抗告，本院裁定如左：
    主      文
抗告駁回。
    理      由
一、查，本件受處分人甲○○於民國九十年十月十四日十六時十分許，駕駛七Ｆ－六
    九九八號自小客車，行經臺北市○○路五八八巷、五六六巷處時，因其行駛之北
    安路五八八巷係屬支線道車，而未禮讓行駛於北安路五六六巷幹線道之由林阿粉
    所駕駛之車號ＣＧ─五九五三號自小客車之違規事實，經臺北市政府警察局交通
    警察大隊中山分隊舉發，有臺北市政府警察局北市警交大字第ＡＢＸ０七０五三
    九號舉發違反道路交通管理事件通知單影本乙紙附卷可稽。受處分人雖具狀並於
    原審辯稱：當時伊到達路口時有看到路口設置停車標誌，伊確認無車後就啟動，
    因當地並無燈號，伊車過了路口時才發生車禍，伊認為是林阿粉車速過快才肇致
    本件車禍云云。經查，本件違規地點之臺北市○○路五八八巷、五六六巷口，係
    一未設有號誌、雙向單線、不對稱之交叉路口，受處分人所行駛路線之北安路五
    八八巷係屬設有停車再開號誌之支線道車，另車禍之對造即相對人林阿粉所行駛
    之與五八八巷交會之北安路五六六巷道則係屬幹線道等情，業據證人即到場處理
    之警員姚富春於原審審理中到庭證述屬實，並有臺北市政府警察局中山分局交通
    分隊製作之事故現場圖乙份、現場照片四幀附卷可證，而本件車禍發生之經過，
    業據證人林阿粉（即本件車禍事故之相對人）於警訊中陳稱以：「（肇事時間、
    地點？）九十年十月十四日十六時十分，北安路五八八巷、五六六巷。（肇事前
    行進方向、車道及肇事經過情形？）我車沿北安路五六六巷南向北行駛至肇事處
    ，當時我車往北行駛至路口時，一輛七Ｆ─六九九八自小客車沿北安路五八八巷
    ，突然東向西行駛至路口，我見狀，剎車不及，致前車頭與該車左前車輪撞及而
    肇事，（發現危害狀況時距離對方多遠？）撞到已來不及，（肇事當時行車速率
    多少？）約十公里／小時」，受處分人則供稱：「（肇事時間、地點？）九十年
    十月十四日十六時十分，北安路五八八巷、五六六巷。（肇事前行進方向、車道
    及肇事經過情形？）我車沿北安路五八八巷東向西行駛至肇事處，當時我車往西
    至路口前，我有看見『停』字標誌，所以在停止線臨停，也注視左、右方是否有
    來車後，沒車，才起步往西行駛至路口時，左前輪葉子板被ＣＧ─五九五三號自
    小客車沿北安路五六六巷向北行駛之前車頭撞及而肇事。（發現危害狀況時距離
    對方多遠？）撞到已來不及。（肇事當時行車速率多少？）才起步．．（對本案
    有無補充意見？）因路口東南角有車號不詳自小客車違停，致我對左方有視線死
    角」等語（參見卷附之臺北市政府警察局中山分隊交通分隊九十年十月十四日交
    通事故談話紀錄表），又依附卷之道路交通事故調查報告表所附之事故現場圖，
    受處分人行駛之路線係設有停車再開之支線道，為受處分人所自承，則受處分人
    之車輛於行駛至號誌之交岔路口時，其為支線道車輛，自應暫停禮讓幹線道先行
    ，受處分人雖辯稱：有看見『停』字標誌，所以在停止線臨停，也注視左、右方
    是否有來車，沒車後，才開車云云，然依二造於警訊中所自承之駕駛時速，受處
    分人稱係剛起步等語，相對人林阿粉則稱：約十公里等語，衡諸常情，依二造所
    述近乎慢速之行駛速度，苟渠等均有遵循道路交通規則所科予之注意義務，則二
    車應可輕易發現對造車輛將行駛而至，而避免本件車禍之發生，何以二車猶會發
    生撞擊？質之受處分人於警訊中亦供稱：因路口東南角有小客車違規停車，致使
    我對左方有視線死角等語，顯見受處分人駕車行經肇事路口時，因路口之違規停
    放之車輛阻礙其視線，致使其未及注意幹道車輛，而仍進入路口甚明；再觀之上
    開現場圖所示，受處分人之車輛已通過北安路五六六巷中心線，相對人之車輛則
    剛駛入路口，復以二車發生撞擊之撞擊點在於受處分人之左前車輪、葉子板處，
    相對人林阿粉所駕駛之車輛則為車前保險桿處，此有現場車損照片附卷可證，足
    認本件撞擊乃相對人林阿粉之車輛撞至受處分人所有之車輛，是相對人所行駛之
    路線雖為幹線道，惟受處分人駕駛之車輛已先行駛入路口，相對人既為汽車駕駛
    人，自仍負有注意車前狀況之義務，訊據相對人林阿粉於警訊中亦供承：我發現
    時已來不及了等語，在在顯示相對人亦有疏未注意車前狀況之違失。另受處分人
    向臺北市車輛行車事故鑑定委員會聲請，就本件車禍肇因鑑定結果，亦認本件事
    故之發生乃因受處分人未確認幹線道無來車後再進入路口，其係支線道未讓幹道
    車先行為肇事主因，此有該會九十一年一月二十三日北鑑審字第九０六０三五八
    二００號鑑定意見書乙份附卷可證，是受處分人之違規情事，應堪認定，雖相對
    人林阿粉駕駛車輛行經岔路路口未注意車前狀況，減速慢行，以至閃避不及亦與
    有過失，但無解於受處分人違規之事實，原處分機關因依道路交通管理處罰條例
    第四十五條第九款及同條例第六十三條第一項第一款之規定裁處罰鍰新台幣陸佰
    元及記違規點數一點，並無不合，原審並駁回其異議亦無違誤，抗告意旨仍執陳
    詞指摘原裁定不當，自無理由，應予駁回。
二、據上論斷，應依道路交通案件處理辦法第二十六條，刑事訴訟法第四百十二條裁
    定如主文。
中    華    民    國    九十一    年       六       月      二十五      日
                              臺灣高等法院刑事第十五庭
                                  審判長法  官  房  阿  生
                                        法  官  雷  元  結
                                        法  官  蔡  光  治
右正本證明與原本無異。
不得抗告。
                                        書記官  王  才  生
中    華    民    國    九十一    年       六       月      二十六      日
